# 请教陈版主：作为权益交易处理的非货币性资产交换

提问人：皮特 时间：2020-07-03 19:33:07
陈版主，您好。想请教这样一个案例：A、B公司属于同一控制下的两个公司，A以账面价值 300 公允价值 500 的设备与B账面价值 100 公允价值 550 的建筑物进行交换。因为处于同一控制，因而按照新的非货币性资产交换准则，应该作为权益类交易进行处理。但如果作为权益类交易进行处理的话，是应该按照账面价值还是按照公允价值进行处理？
对于A公司来讲，可能有以下几种不同处理方式：
一、按照换出资产账面价值确认换入资产入账价值，不确认损益和资本公积。
二、按照换出资产账面价值转出换出资产，按照换入资产账面价值确认换入资产入账价值，两项资产的账面价值之差 200 冲减资本公积
三、按照公允价值，收到资产按照公允价值 550 入账，转出的资产按账面价值 300 转出，最终增加资本公积 250四、按照公允价值，收到资产按照公允价值 550 入账，转出的资产按照公允价值 500 转出，最终增加资本公积 50 ，资产处置损益 200
想请教一下您，您觉得这类的交易在报表上究竟应该如何反映？

回答人：chenyiwei
准则的原文是“非货币性资产交换的一方直接或间接对另一方持股且以股东身份进行交易的，或者非货币性资产交换的双方均受同一方或相同的多方最终控制，且该非货币性资产交换的交易实质是交换的一方向另一方进行了权益性分配或交换的一方接受了另一方权益性投入的，适用权益性交易的有关会计处理规定”。因此，并不是所有的同一控制下非货币性资产交换交易都只能作为权益性交易处理，而是将其中的不公允成分作为权益性交易处理。
就本案例而言，两者交换的是不同类的固定资产，其未来现金流量的金额、时间和风险程度都是有明显差异的，因此该交易具有商业实质。但两者交换的资产的公允价值不等，而无需进行补价结算，换入和换出资产的公允价值差就是其中所包含的权益性交易成分。
因此，双方账务处理：
A公司：借：房屋建筑物 550 ，贷：机器设备 300 ，贷：资产处置损益 200 ，贷：资本公积——资本溢价 50 B公司：借：机器设备 500 ，借：资本公积——资本溢价 50 ，贷：房屋建筑物 100 ，贷：资产处置损益 450